臺灣高等法院高雄分院刑事裁定　　九十年度毒抗字第三二六號
　　抗　告　人
　　即　被　告　甲○○
　　聲　請　人　臺灣高雄地方法院檢察署檢察官
右列抗告人因聲請觀察勒戒案件，不服臺灣高雄地方法院中華民國九十年十二月十日
裁定（九十年度毒聲字第七三六二號），提起抗告，本院裁定如左：
      主      文
抗告駁回。
      理      由
一、原裁定意旨略以：抗告人即被告曾因施用毒品案件，經法院裁定觀察勒戒後，無
    繼續施用傾向，經檢察署檢察官以九十年度毒偵字第一二四七號處分不起訴，有
    不起訴處分書附卷可稽，詎被告於五年內，九十年五月五日凌晨一時起回溯二十
    四小時內之某時，在不詳處所施用第二級毒品安非他命乙次。九十年五月五日凌
    晨一時許，被告駕車途經中山高速公路岡山收費站遇警攔查，經警於後車廂內的
    化粧包內，查獲安非他命一包毛重０．九公克及吸食工具一組。經警採其尿液送
    檢驗後，呈現安非他命陽性反應，有尿液檢驗報告附卷可稽。被告雖否認有上開
  施用安非他命之犯行，辯稱：被查獲之安非他命及吸食工具是前案施用毒品案件
    未被搜到留下，並無施用安非他命之情事云云，顯係卸責之詞，不足採信，其施
    用毒品之犯行，堪以認定。經聲請人提出聲請，爰依毒品危害防制條例第二十條
    第一項及觀察勒戒處分執行條例第三條第一項、第二項規定，裁定將被告移送勒
    戒處分觀察、勒戒。
二、抗告意旨雖指稱：伊因減肥而服用泰國進口之「健美塑身錠」，因不知該錠含有
    安非他命成份，由於服用過量，以致尿液檢驗結果，會有安非他命之陽性反應。
    被告唯恐被誤判，遂於九十年六月一日檢附「健美塑身錠」共六包，請求鑑定該
    錠是否確含安非他命成份，並無施用安非他命之情事云云。惟查被告於警訊及偵
    查中均未供述其有吸用「健美塑身錠」之情事。而被告於抗告狀中稱：伊於九十
    年四月間開始服用「健美塑身錠」，每日兩包，從未間斷，一共服用五十餘包，
    即被告查獲當天，仍有服用等情，衡之常情，苟被告被警查獲前每日有服用兩包
    塑身錠之情事，則於上述時地被警查獲時，應會一併查獲其每日必須服用之塑身
    錠。豈會未查獲塑身錠，反查獲安非他命及吸食工具之理。又查被告於警訊中已
    供承：我這次要搬家，就把全部物品帶上車了等語。被告既然供承每日服用兩包
    塑身錠，且從未間斷，則身上必帶用塑身錠，方屬合理。何以被警查獲時，未查
    獲塑身錠，卻查獲安非他命及吸食工具，足見被告所辯：係因服用塑身錠，以致
    尿液檢驗結果，有安非他命陽性反應乙節，顯係事後串飾卸責之詞，自非可取。
    至於被告聲請將其檢附之「健美塑身錠」六包，送請鑑定是否含有安非他命成份
    ，本院認被告施用安非他命，與有無服用塑身錠無關，核無送鑑定必要，併此
    明。次查本件係於被告所有之化粧包內查獲安非他命及吸食工具，而化粧包係被
    告常用之物，被告豈有不知其內放有安非他命及吸食工具之理﹖綜上所述，被告
    所辯各情，無非事後卸責之詞，不足採信。經核原裁定於法並無不合。抗告意旨
    ，仍執前詞，指摘原裁定不當，為無理由，應予駁回。
三、據上論斷，應依刑事訴訟法第四百十二條，裁定如主文。
中    華    民    國     九十一     年       一       月     十五   日
                              臺灣高等法院高雄分院刑事第三庭
                                  審判長法官  周賢銳
                                        法官  陳中和
                                      法官  謝宏宗
右正本證明與原本無異。
不得再抗告。
                                      書記官  王秀娟
中    華    民    國     九十一     年       一       月     十七   日
                                                                    Ｄ
